# 同一集团内部子公司之间无偿划转子公司合并层面后续年度的会计处理

提问人：bandra 时间：2018-04-28 16:21:26
请教陈老师，公司B和C均为A集团下属全资子公司， 16 年A集团决定将B公司所属子公司D无偿转给C公司，当年B公司进行了如下的会计处理： B的个别报表层面：按其原先对D的长期股权投资账面价值，冲减资本公积（资本溢价）。 B的合并报表层面：按其享有D的帐面净资产份额，冲减资本公积（资本溢价）。
这样处理导致B的合并和个别报表层面，资本公积出现了差异 当第 2 年， 17 年编制合并报表的时候这个差异如何消除？还是需要在合并层面一直滚调？

回答人：chenyiwei
这个差异在后续B的个别报表和合并报表之间将一直存在。以后每年编制合并报表时都需要补做一笔分录：借：资本公积，贷：年初未分配利润。保持该金额在合并报表层面的延续性。